{"present": {"1 Singular": {"Affirmative": "sciorraim", "Question": "an sciorraim?", "Negative": "n\u00ed sciorraim"}, "2 Singular": {"Affirmative": "sciorrann t\u00fa", "Question": "an sciorrann t\u00fa?", "Negative": "n\u00ed sciorrann t\u00fa"}, "3 Singular": {"Male": {"Affirmative": "sciorrann s\u00e9", "Question": "an sciorrann s\u00e9?", "Negative": "n\u00ed sciorrann s\u00e9"}, "Female": {"Affirmative": "sciorrann s\u00ed", "Question": "an sciorrann s\u00ed?", "Negative": "n\u00ed sciorrann s\u00ed"}}, "1 Plural": {"Compressed": {"Affirmative": "sciorraimid", "Question": "an sciorraimid?", "Negative": "n\u00ed sciorraimid"}, "Extended": {"Affirmative": "sciorrann muid", "Question": "an sciorrann muid?", "Negative": "n\u00ed sciorrann muid"}}, "2 Plural": {"Affirmative": "sciorrann sibh", "Question": "an sciorrann sibh?", "Negative": "n\u00ed sciorrann sibh"}, "3 Plural": {"Affirmative": "sciorrann siad", "Question": "an sciorrann siad?", "Negative": "n\u00ed sciorrann siad"}, "Passive": {"Affirmative": "sciorrtar", "Question": "an sciorrtar?", "Negative": "n\u00ed sciorrtar"}}, "future": {"1 Singular": {"Affirmative": "sciorrfaidh m\u00e9", "Question": "an sciorrfaidh m\u00e9?", "Negative": "n\u00ed sciorrfaidh m\u00e9"}, "2 Singular": {"Affirmative": "sciorrfaidh t\u00fa", "Question": "an sciorrfaidh t\u00fa?", "Negative": "n\u00ed sciorrfaidh t\u00fa"}, "3 Singular": {"Male": {"Affirmative": "sciorrfaidh s\u00e9", "Question": "an sciorrfaidh s\u00e9?", "Negative": "n\u00ed sciorrfaidh s\u00e9"}, "Female": {"Affirmative": "sciorrfaidh s\u00ed", "Question": "an sciorrfaidh s\u00ed?", "Negative": "n\u00ed sciorrfaidh s\u00ed"}}, "1 Plural": {"Compressed": {"Affirmative": "sciorrfaimid", "Question": "an sciorrfaimid?", "Negative": "n\u00ed sciorrfaimid"}, "Extended": {"Affirmative": "sciorrfaidh muid", "Question": "an sciorrfaidh muid?", "Negative": "n\u00ed sciorrfaidh muid"}}, "2 Plural": {"Affirmative": "sciorrfaidh sibh", "Question": "an sciorrfaidh sibh?", "Negative": "n\u00ed sciorrfaidh sibh"}, "3 Plural": {"Affirmative": "sciorrfaidh siad", "Question": "an sciorrfaidh siad?", "Negative": "n\u00ed sciorrfaidh siad"}, "Passive": {"Affirmative": "sciorrfar", "Question": "an sciorrfar?", "Negative": "n\u00ed sciorrfar"}}, "past": {"1 Singular": {"Affirmative": "sciorr m\u00e9", "Question": "ar sciorr m\u00e9?", "Negative": "n\u00edor sciorr m\u00e9"}, "2 Singular": {"Affirmative": "sciorr t\u00fa", "Question": "ar sciorr t\u00fa?", "Negative": "n\u00edor sciorr t\u00fa"}, "3 Singular": {"Male": {"Affirmative": "sciorr s\u00e9", "Question": "ar sciorr s\u00e9?", "Negative": "n\u00edor sciorr s\u00e9"}, "Female": {"Affirmative": "sciorr s\u00ed", "Question": "ar sciorr s\u00ed?", "Negative": "n\u00edor sciorr s\u00ed"}}, "1 Plural": {"Compressed": {"Affirmative": "sciorramar", "Question": "ar sciorramar?", "Negative": "n\u00edor sciorramar"}, "Extended": {"Affirmative": "sciorr muid", "Question": "ar sciorr muid?", "Negative": "n\u00edor sciorr muid"}}, "2 Plural": {"Affirmative": "sciorr sibh", "Question": "ar sciorr sibh?", "Negative": "n\u00edor sciorr sibh"}, "3 Plural": {"Compressed": {"Affirmative": "sciorr siad", "Question": "ar sciorr siad?", "Negative": "n\u00edor sciorr siad"}, "Extended": {"Affirmative": "sciorradar", "Question": "ar sciorradar?", "Negative": "n\u00edor sciorradar"}}, "Passive": {"Affirmative": "sciorradh", "Question": "ar sciorradh?", "Negative": "n\u00edor sciorradh"}}, "condi": {"1 Singular": {"Affirmative": "sciorrfainn", "Question": "an sciorrfainn?", "Negative": "n\u00ed sciorrfainn"}, "2 Singular": {"Affirmative": "sciorrf\u00e1", "Question": "an sciorrf\u00e1?", "Negative": "n\u00ed sciorrf\u00e1"}, "3 Singular": {"Male": {"Affirmative": "sciorrfadh s\u00e9", "Question": "an sciorrfadh s\u00e9?", "Negative": "n\u00ed sciorrfadh s\u00e9"}, "Female": {"Affirmative": "sciorrfadh s\u00ed", "Question": "an sciorrfadh s\u00ed?", "Negative": "n\u00ed sciorrfadh s\u00ed"}}, "1 Plural": {"Compressed": {"Affirmative": "sciorrfaimis", "Question": "an sciorrfaimis?", "Negative": "n\u00ed sciorrfaimis"}, "Extended": {"Affirmative": "sciorrfadh muid", "Question": "an sciorrfadh muid?", "Negative": "n\u00ed sciorrfadh muid"}}, "2 Plural": {"Affirmative": "sciorrfadh sibh", "Question": "an sciorrfadh sibh?", "Negative": "n\u00ed sciorrfadh sibh"}, "3 Plural": {"Compressed": {"Affirmative": "sciorrfaid\u00eds", "Question": "an sciorrfaid\u00eds?", "Negative": "n\u00ed sciorrfaid\u00eds"}, "Extended": {"Affirmative": "sciorrfadh siad", "Question": "an sciorrfadh siad?", "Negative": "n\u00ed sciorrfadh siad"}}, "Passive": {"Affirmative": "sciorrfa\u00ed", "Question": "an sciorrfa\u00ed?", "Negative": "n\u00ed sciorrfa\u00ed"}}, "imper": {"1 Singular": {"Affirmative": "sciorraim!", "Negative": "n\u00e1 sciorraim!"}, "2 Singular": {"Affirmative": "sciorr!", "Negative": "n\u00e1 sciorr!"}, "3 Singular": {"Male": {"Affirmative": "sciorradh s\u00e9!", "Negative": "n\u00e1 sciorradh s\u00e9!"}, "Female": {"Affirmative": "sciorradh s\u00ed!", "Negative": "n\u00e1 sciorradh s\u00ed!"}}, "1 Plural": {"Compressed": {"Affirmative": "sciorraimis!", "Negative": "n\u00e1 sciorraimis!"}, "Extended": {"Affirmative": "sciorradh muid!", "Negative": "n\u00e1 sciorradh muid!"}}, "2 Plural": {"Affirmative": "sciorraig\u00ed!", "Negative": "n\u00e1 sciorraig\u00ed!"}, "3 Plural": {"Compressed": {"Affirmative": "sciorraid\u00eds!", "Negative": "n\u00e1 sciorraid\u00eds!"}, "Extended": {"Affirmative": "sciorradh siad!", "Negative": "n\u00e1 sciorradh siad!"}}, "Passive": {"Affirmative": "sciorrtar!", "Negative": "n\u00e1 sciorrtar!"}}, "pastConti": {"1 Singular": {"Affirmative": "sciorrainn", "Question": "an sciorrainn?", "Negative": "n\u00ed sciorrainn"}, "2 Singular": {"Affirmative": "sciorrt\u00e1", "Question": "an sciorrt\u00e1?", "Negative": "n\u00ed sciorrt\u00e1"}, "3 Singular": {"Male": {"Affirmative": "sciorradh s\u00e9", "Question": "an sciorradh s\u00e9?", "Negative": "n\u00ed sciorradh s\u00e9"}, "Female": {"Affirmative": "sciorradh s\u00ed", "Question": "an sciorradh s\u00ed?", "Negative": "n\u00ed sciorradh s\u00ed"}}, "1 Plural": {"Compressed": {"Affirmative": "sciorraimis", "Question": "an sciorraimis?", "Negative": "n\u00ed sciorraimis"}, "Extended": {"Affirmative": "sciorradh muid", "Question": "an sciorradh muid?", "Negative": "n\u00ed sciorradh muid"}}, "2 Plural": {"Affirmative": "sciorradh sibh", "Question": "an sciorradh sibh?", "Negative": "n\u00ed sciorradh sibh"}, "3 Plural": {"Compressed": {"Affirmative": "sciorraid\u00eds", "Question": "an sciorraid\u00eds?", "Negative": "n\u00ed sciorraid\u00eds"}, "Extended": {"Affirmative": "sciorradh siad", "Question": "an sciorradh siad?", "Negative": "n\u00ed sciorradh siad"}}, "Passive": {"Affirmative": "sciorrta\u00ed", "Question": "an sciorrta\u00ed?", "Negative": "n\u00ed sciorrta\u00ed"}}, "subj": {"1 Singular": {"Affirmative": "go sciorra m\u00e9", "Negative": "n\u00e1r sciorra m\u00e9"}, "2 Singular": {"Affirmative": "go sciorra t\u00fa", "Negative": "n\u00e1r sciorra t\u00fa"}, "3 Singular": {"Male": {"Affirmative": "go sciorra s\u00e9", "Negative": "n\u00e1r sciorra s\u00e9"}, "Female": {"Affirmative": "go sciorra s\u00ed", "Negative": "n\u00e1r sciorra s\u00ed"}}, "1 Plural": {"Compressed": {"Affirmative": "go sciorraimid", "Negative": "n\u00e1r sciorraimid"}, "Extended": {"Affirmative": "go sciorra muid", "Negative": "n\u00e1r sciorra muid"}}, "2 Plural": {"Affirmative": "go sciorra sibh", "Negative": "n\u00e1r sciorra sibh"}, "3 Plural": {"Affirmative": "go sciorra siad", "Negative": "n\u00e1r sciorra siad"}, "Passive": {"Affirmative": "go sciorrtar", "Negative": "n\u00e1r sciorrtar"}}, "verbal noun": "sciorradh", "verbal adjective": "sciorrtha"}